臺灣澎湖地方法院刑事判決　　　　　　　　　　　　　九十三年度簡上字第四五號
　　上　訴　人　臺灣澎湖地方法院檢察署檢察官
　　被　　　告　甲○○　男　四.
右列上訴人因賭博案件，不服本院馬公簡易庭中華民國九十三年十月十一日九十三年
度馬簡字第二Ｏ二號第一審簡易判決（聲請簡易判決處刑案號：臺灣澎湖地方法院檢
察署九十三年度速偵字第四Ｏ號），提起上訴，本院管轄之第二審地方法院合議庭判
決如左：
    主  文
上訴駁回。
    事  實
一、甲○○意圖營利，於民國九十三年九月十三日晚間十一時許，提供澎湖縣馬公市
    ○○里○○路五ＯＯ號一樓租屋處作為賭博場所，聚集吳耀增、翁藝珍、李淑芬
    、許光榮、洪彤雲、王善得、葉淑玲、洪陳阿桃、蔡振孟、才玉嬌、曾紅桃（檢
    察官聲請書誤載為曾紅桃憲）、薛洪桑、薛永林、黃維鈞等賭客，以天九牌賭博
    財物。賭法係由參與牌局之賭客輪流作莊或押注，再以骰子大小決定持牌順序，
    視持牌點數大小與莊家論輸贏，未參與牌局之賭客可隨性下注，甲○○本人則未
    參與賭局，而由每次賭局中，抽取新台幣（下同）二百元至三百元之抽頭金作為
    利潤，總計抽頭得利一萬二千六百元。嗣於同月十四日凌晨零時三十分許（檢察
    官聲請書誤載為十三日晚間八時三十分許），為警據報當場查獲，並扣得甲○○
    所有已經拆封使用之天九牌一付、磁碗一個、骰子三顆、抽頭金一萬二千六百元
    ，另扣得甲○○所有尚未拆封預備作為賭具之天九牌四付。
二、案經澎湖縣警察局馬公分局報請臺灣澎湖地方法院檢察署檢察官聲請簡易判決處
    刑。
    理  由
一、前述犯罪事實，業據被告甲○○坦白承認，核與證人即在場賭客吳耀增、翁藝珍
    、李淑芬、許光榮、洪彤雲、王善得、葉淑玲、洪陳阿桃、蔡振孟、才玉嬌、曾
    紅桃、薛洪桑、薛永林、黃維鈞等人所述情節相符，並有搜索扣押筆錄、現場照
    片、房屋租賃契約書附卷可稽，又有天九牌五付、磁碗一個、骰子三顆、現金一
    萬二千六百元扣案可佐，被告自白有補強證據，犯行自堪認定。
二、核被告所為，係犯刑法第二百六十八條之圖利供給賭博場所及圖利聚眾賭博罪。
    所犯上述二罪，乃一行為觸犯數罪名，屬想像競合犯，應從其中情節較重之圖利
    聚眾賭博罪處斷。原審因而適用刑法第二百六十八條、第五十五條、第四十一條
    第一項前段，第三十八條第一項第二款、第三款、罰金罰鍰提高標準條例第一條
    前段、第二條等規定，審酌被告曾有不構成累犯之違反國家總動員法、違反懲治
    走私條例等前科，有臺灣高等法院被告全國前案紀錄表附卷可憑，素行不佳，此
    次又不務正業，聚集多人賭博營利，對於社會風氣有不良影響，但犯罪後坦白承
    認，態度堪稱良好等情狀，量處有期徒刑五月，並諭知如易科罰金以銀元三百元
    折算一日之折算標準，又將前開扣案物品依法宣告沒收，認事用法尚無不合，量
    刑亦稱妥適，於法應無不當。檢察官上訴意旨以：就被告所犯圖利供給賭博場所
    罪及圖利聚眾賭博罪二罪間，原審認定為牽連犯，適用法律有所不當等情，因而
    提起上訴。惟查，有關被告罪數之問題，應屬於論罪科刑之理由，並非刑事訴訟
    法第五十一條及第四百五十四條所定簡易判決書應記載之事項，原審判決亦僅記
    載「本件犯罪事實、證據及所適用之法條，均引用附件檢察官聲請簡易判決處刑
    書之記載。」等語，未就有關論罪科刑之理由具體表明意見或有所引用，自無所
    謂判決理由不備或適用法規錯誤之問題。從而，原審並未認定被告應構成前述二
    項罪名之牽連犯，上訴意旨卻為不同之指摘，據以提起上訴，尚無理由，應予駁
    回。
三、被告經合法傳喚，無正當理由不到庭，爰不待其陳述逕行判決。
據上論斷，應依刑事訴訟法第四百五十五條之一第三項、第三百六十八條、第三百七
十一條，判決如主文。
本案經檢察官乙○○到庭執行職務。
中      華      民      國    九十四　　年　　　一　　　月　　　十二　　日
                            臺 灣 澎 湖 地 方 法 院 刑 事 庭
                                  審判長法  官  管   安   露
                                        法  官  李   宛   玲
                                        法  官  陳   介   安
右正本證明與原本無異。
不得上訴。
中      華      民      國    九十三    年      十      月    二十二    日
                                        書記官  劉   竹   苞
附錄法條：刑法二六八條
意圖營利，供給賭博場所或聚眾賭博者，處三年以下有期徒刑，得併科三千元以下罰
金。
